# 资产负债表日后事项

提问人：shuihu19810817 时间：2011-05-03 16:37:54
陈老师您好： 2008 年 2 月份发生销售，在 2010 年 3 月份退货， 2009 年财务报告批准报出日是 2010 年 4 月。我认为：此项目是日后调整事项，由于销售行为是在 2008 年发生的，所以应该调整 2009 年 01 表期初数， 02 表上期数，如果还提供比较报表的话还应该调整 2008 年 01 表期末数， 02 表本期数。请问陈老师您是怎么看待这个问题的？谢谢陈老师给予解答。

回答人：chenyiwei
退货的原因是什么，是否表明 2008 年内确认销售收入是不恰当的？该企业是否按照销售收入的一定比例预计退货准备金？该企业的退货是否属于经常发生的常规事项？ 具体如何处理要根据具体的背景信息而定，但一般理解主要是两种可能性：（ 1 ）表明 2008 年实际上不满足收入确认条件，当时确认收入是不恰当的，则此时应作为会计差错冲减 2008 年度已确认的收入；（ 2 ）不表明 2008 年内的收入确认是不恰当的，而是常规的退货，此时可作为 2010 年度收入的冲减处理，总之不应调整 2009 年度的收入。

提问人：shuihu19810817 时间：2011-05-04 21:53:35
陈老师您好： 2010 讲解中：企业在资产负债表日已根据收人确认条件确认资产销售收入，但资产负债表日后获得关于资产收人的进一步证据，如发生销售退回等，此时也应调整财务报表相关项目的金额。需要说明的是，资产负债表日后发生的销售退回，既包括报告年度或报告中期销售的商品在资产负债表日后发生的销售退回，也包括以前期间销售的商品在资产负债表日后发生的销售退回。资产负债表所属期间或以前期间所售商品在资产负债表日后退回的，应作为资产负债表日后调整事项处理。 也就是说 08 年销售， 10 年 1 月退货（日后期间），这是属于日后调整事项（即使是：不表明 2008 年内的收入确认是不恰当的，而是常规的退货，），但为什么陈老师说不表明 2008 年内的收入确认是不恰当的，而是常规的退货，此时可作为 2010 年度收入的冲减处理，总之不应调整2009 年度的收入。这与讲解矛盾呀。 所以我认为在这种情况下是应该调整报表的，调整 09 年 01 报表期初数， 02 表上期数。请陈老师给予解答谢谢。

回答人：chenyiwei
准则讲解如此表述（而且已经多年了，自老准则时代一直如此）确实让人感到奇怪，因为退货并不是在资产负债表日已经存在的状态，也并不表明以前年度确认相关销售收入是不恰当的（即，不是以前年度的会计差错）。该事项对应的IFRS原文为IAS 10.9(c)“the determination after the reporting period of the cost of assets purchased, or the proceeds from assets sold, before the end of the reporting period”，IFRS下并没有明确提到这一条适用于日常商品销售业务的退货，因为一般理解“proceeds from assets sold”更多地指固定资产处置、业务单位处置等非常规途径的资产处置所得款项，但不知道为何中国的准则制定者将其理解为日常销售收入的调整，并举了详细的例子（这些把日常销售作为调整事项的例子在IFRS下找不到对应的内容）。仅仅因为退货日期在财务报表批准报出日之前或之后就导致影响利润表的年度不同，在逻辑上似乎有问题： 2008 年确认的销售收入，仅仅因为退货发生于 2009 年度财务报表批准报出日之前就调整 2009 年度的销售收入，那末如果发生于 2010 年内但在 2009 年度财务报表批准报出日之后呢？